臺灣新竹地方法院刑事判決　　　　　　　　　　　　　九十一年度交訴字第六三號
　　公　訴　人　臺灣新竹地方法院檢察署檢察官
　　被　　　告　戊○○
右列被告因公共危險案件，經檢察官提起公訴（九十一年度偵字第一四三七號），本
院判決如左︰
    主  文
戊○○因過失致人於死，處有期徒刑陸月，如易科罰金，以佰元折算壹日。緩刑參
年。
    事  實
一、戊○○於民國九十年九月二日駕駛車牌號碼三Ｆ─三五六八號自用小客車，沿新
    竹市○○路由西往東方向行駛內側快車道，原應注意汽車駕駛人行駛時應注意車
    前狀況，俾隨時採取必要安全措施，且因當時天候雨、夜間無照明、路面濕潤、
    無缺陷、無障礙物且視距良好，應減速慢行，作隨時停車之準備，而依當時情形
    並無不能注意之情事，竟疏於注意及此，貿然以時速四十公里速度前行，輾壓因
    前次車禍未及救護而倒臥內側車道之洪淑清，致洪淑清受有右額部呈現圓形紅腫
    大小三點五公分樣、左額部近眼部呈現擦挫傷大小三點五乘二點零公分、右頭枕
    部呈現腫大樣大小七點零乘五零公分、右頭枕部呈現腫大及擦傷樣大小二點零乘
    二點零公分、胸部多處擦傷呈現及兩側肋骨骨折及兩側皮下氣腫樣、右胸部擦挫
    傷大小五點零乘二點零公分、左胸部二處擦挫傷大小二點零乘二點零公分及八點
    五乘一點五公分、左胸側部呈現擦傷大小五點零乘四點零公分、右腹部呈現擦傷
    大小五點零乘三點零公分合併骨盆腔骨折樣、左腹部呈現擦傷大小六點零乘三點
    零公分、兩側背部呈現骨折變形樣、左手臂部關節呈現瘀血大小五點零乘三點零
    公分、左手掌背呈現瘀傷樣、右大腿上方呈現外傷大小五點零乘三點零公分、右
    小腿呈現外傷四點零乘一點高公分、左大腿呈現四處擦傷由上而下為二點零乘一
    點零公分及五點零乘三點零公分及七點零乘三點零公分及七點零乘零點二公分、
    左小腿瘀傷大小五點零乘四點零公分、左足部大拇指底部呈現外傷骨折大小四點
    零公分等傷害而當場死亡，經警到場處理，循線始悉上情。
二、案經洪淑清之夫乙○○訴請新竹市警察局第二分局報告臺灣新竹地方法院檢察署
    檢察官相驗後自動檢舉偵查起訴。
    理  由
一、訊據被告戊○○固不否認有於右揭時地行經前開路段且輾壓不明物體（偵卷第八
    頁、第二二頁、本院卷第二二頁、第二八頁），然辯稱略以：我當時開快車道上
    ，時速四十公里，當時視線不清楚，我有開車燈，我並沒有看到我前面有任何東
    西云云。
二、經查：
(一)、證人丁○○證稱：「隨後我又看見有二部汽車往這裡行駛，我便馬上到路中央欲
    阻止該二部汽車時，已經來不及了，第一部淺色自小客（從市區往竹東方向行駛
    ）是從駕駛座方向的輪胎撞上該女子的胸復部，前後兩輪均有將其輾過（該女子
    遭前輪輾過後在車底下翻滾再遭後輪輾過），該自小客全無煞車撞上後隨即加速
    逃逸，躺在地上的女的沒有動靜，第三部車子是藍色的小發財車，沒有頂棚，車
    上裝有紙箱及藍色的箱子，他也是開在內側車道，撞上躺在地上女子的頭部，我
    當時距離那女子一公尺左右，他一點動靜也沒有，那個導流板我記得很清楚，顏
    色也是淡的，是一點六的小車，但車款不肯定」等語（相卷第十頁、第二七頁至
    第二八頁），而證人即報案人甲○○亦稱：「我當時開車號Ｐ三－二三三二號車
    從南部要到桃園，當時因為車子沒有油，我從交流道下來要找加油站加油，我下
    來走光復路內側車道，我前面有一台銀色的ＴＥＲＣＥＬ車子，有一個人從那台
    車的左後輪滾出來，我當時因為在找加油站所以我開得很慢，那台銀色車子跟我
    相距有三個車身，我看到有一個人穿白色外套從他的車底滾出來，我看到後馬上
    剎車閃過去，因為我在田寮收費站當收費員，對車號很敏感，我就加油門去看前
    面那台車的車號後，我就到超商去借筆寫車號後打電話報警」等語（相卷第四二
    頁、本院卷第二二頁），證人即處理車禍員警陳在煖稱：「勤務指揮中心在九十
    年九月二日凌晨四點四十五分有接到一位自稱王小姐，電話提供三Ｆ－三五六八
    號汽車肇事逃逸，由派出所丙○○先到現場處理，我查車號在五點半時找到戊○
    ○，看到他的車子引擎蓋是熱的，車身還有水滴，他有承認他有輾過東西」等語
    （相卷第二二頁），而被告亦自承：「九十年九月二日四時四十分許經過新竹市
    ○○路○段四一四號前，當時我駕自小客三Ｐ－三五六八行駛光復路往竹東方向
    欲回家中，我開快車道上，因天雨視線不清，我就以正常速度約四十公里行駛，
    當行經上述地段時，我有感覺到輾過軟軟的東西，可是當時我並不以為意，車也
    沒停直接回家，回到家後就睡覺，約九十年九月二日五時三十分許，警察就來我
    家，告訴我說我有撞到人，當時突然這樣告訴我，我還很懷疑，後來想想，我有
    輾過軟軟的東西，可能真的是不小心輾到人了，我所駕駛的車輛是銀色ＴＯＹＯ
    ＴＡ的ＴＥＲＣＥＬ」等語（相卷第八頁、第二一頁、本院卷第二二頁、第五七
    頁），可知證人一致指稱係一銀色車輛、車牌號碼三Ｐ－三五六八，且車身有加
    裝導流板之汽車肇事，核與被告之車輛特徵相符，並有道路交通事故調查報告表
    、新竹市警察局受理各類案件紀錄表各乙紙，肇事現場、車損及解剖照片共二十
    四幀等件附卷可稽，足認被害人洪淑清確係因與不明車輛發生事故致倒臥快車道
    上，而被告則於九十年九月二日四時四十分許，駕駛車牌號碼三Ｆ－三五八六號
    自用小客車，行經新竹市○○路○段四一四號前，且不慎撞及因前次車禍尚未施
    以救護而倒臥該地之被害人洪淑清等事實，應堪認定。
(二)、證人丁○○又稱：「我於九十年九月二日四時四十分左右，在光復路一段四一四
    號前目擊到車禍情形，當時我正在光復路一段四一四號（征服者綱咖）店內看店
    ，突然聽見外面有撞擊聲，就立刻到外面察看，當時我看見一部機車倒在路中央
    （雙黃線上），機車旁邊蹲著一男一女，接著有一部深藍色的自小客從市區往竹
    東方向行駛，就撞到倒在路上的機車和該兩人，機車被撞後滑至我店門口，而該
    男子被撞至對向車道的路中央大聲哀嚎，女子被撞後躺在新竹往竹東方向的車道
    ，手腳還有在動，該肇事車撞到後只將車速減慢即加速逃逸，隨後我又看見有二
    部汽車往這裡行駛，我便馬上到路中央欲阻止該二部汽車時，已經來不及了，第
    一部淺色自小客（從市區往竹東方向行駛）是從駕駛座方向的輪胎撞上該女子的
    胸復部，前後兩輪均有將其輾過（該女子遭前輪輾過後在車底下翻滾再遭後輪輾
    過），躺在地上的女的沒有動靜」等語（相卷第十頁、第二七頁至第二八頁），
    足認被害人洪淑清於前次車禍後雖倒臥快車道上，惟尚未因此導致死亡，而被害
    人洪淑清確因本件車禍受有如事實欄所示之傷害而傷重當場不治死亡，又直接引
    起被害人洪淑清死亡之疾病或傷害之原因係胸腹部骨折合併皮下氣腫，業經檢察
    官督同法醫相驗屬實，並製有勘驗筆錄、臺灣新竹地方法院九十年九月三日相驗
    屍體證明書、臺灣新竹地方法院檢察署驗斷書各乙份（相卷第十九頁、第二三頁
    、第三十頁至第三七頁）在卷可參，按汽車行駛時，汽車駕駛人應注意車前狀況
    ，俾隨時採取必要安全措施，且因當時天候雨、夜間無照明、路面濕潤、無缺陷
    、無障礙物且視距良好，應減速慢行，作隨時停車之準備，而依當時情形並無不
    能注意之情事，被告竟疏於注意車前狀況而撞及被害人洪淑清，顯係肇事之原因
    ，且臺灣省車輛行車事故覆議鑑定委員會九十一年二月六日府覆議字第九○二八
    六八號鑑定報告（相卷第六三頁、第六四頁）亦同此認定，足認被告有過失甚明
    ，再因被告係以駕駛座方向之左前輪及左後輪輾壓過被害人洪淑清之胸、腹部，
    是其過失與被害人洪淑清死亡間具有相當因果關係。
(三)、綜上，本件事證明確，被告過失致死犯行足以認定，應依法論科。
三、核被告戊○○因過失行為致被害人洪淑清發生死亡結果，所為係犯刑法第二百七
    十六條第一項之過失致死罪，爰審酌被告之素行尚佳，過失程度、對被害人所生
    之危害，肇事後已與被害人家屬為民事和解並賠償損害，及犯後坦承部分犯行、
    態度尚可等一切情狀，量處如主文所示之刑，並諭知易科罰金之折算標準，末查
    ，被告未曾受有期徒刑以上刑之宣告，有臺灣新竹地方法院檢察署刑案資料查註
    紀錄表、及臺灣高等法院被告全國前案紀錄表各乙份在卷可稽，其因一時失慮偶
    罹刑典，歷經此次偵、審程序後，應能知所警愓，信無再犯之虞，本院認為前開
    對其所宣告之刑，以暫不執行為適當，爰併予宣告緩刑三年，以勵自新。
四、據上論斷，應依刑事訴訟法第二百九十九條第一項前段，刑法第二百七十六條第
    一項、第四十一條第一項前段、第七十四條第一款，罰金罰鍰提高標準條例第一
    條前段、第二條，判決如主文。
本案經檢察官劉邦繡到庭執行職務。
中      華      民      國    九十一    年     十二     月    二十七    日
                                  臺灣新竹地方法院交通法庭
                                      審判長法  官   王銘勇
                                            法  官   楊惠芬
                                            法  官   楊數盈
右正本證明與原本無異。
如不服本判決，應於判決送達後十日內向本院提出上訴狀 (應附繕本)。
                                            書記官   沈藝珠
中      華      民      國    九十一    年     十二     月    二十七    日
附錄本案論罪科刑法條全文：
因過失致人於死者，處二年以下有期徒刑、拘役或二千元（現已提高十倍為二萬元）
以下罰金。
從事業務之人，因業務上之過失犯前項之罪者，處五年以下有期徒刑或拘役得併科三
仟元（現已提高十倍為三萬元）以下罰金。
